臺灣彰化地方法院刑事判決
111年度易字第428號
公  訴  人  臺灣彰化地方檢察署檢察官 
被      告  賴彥勝




            高哲選



            賴信嘉



上列被告因加重竊盜案件，經檢察官提起公訴（111年度偵字第1
535、2184、3447、3786、4449號），本院裁定改行簡式審判程
序，判決如下：
    主    文
一、丑○○、戊○○、子○○各犯如附表一、二、三主文欄所示之罪，
    各處如附表一、二、三主文欄所示之刑及沒收。
二、丑○○所處得易科罰金之刑，應執行有期徒刑柒月，如易科罰
    金，以新臺幣壹仟元折算壹日；所處不得易科罰金之刑，應
    執行有期徒刑貳年陸月。
三、子○○應執行有期徒刑壹年玖月。子○○緩刑參年，緩刑期間付
    保護管束，並應向檢察官指定之政府機關、政府機構、行政
    法人、社區或其他符合公益目的之機構或團體，提供壹佰捌
    拾小時之義務勞務。
    犯罪事實及理由
一、犯罪事實
　　丑○○因缺錢花用，竟單獨或分別與戊○○、子○○共同意圖為自
    己不法之所有，基於加重竊盜、竊盜之犯意聯絡，於附表一
    、二、三所示之時間、地點，以附表一、二、三所示之竊取
    方式竊取附表一、二、三所示被害人之財物，除壬○○所有之
    娃娃機，因未能破壞鎖頭而未遂外，其餘均得手後離開現場
    。
二、認定犯罪事實所憑之證據及理由
（一）前揭犯罪事實，業據被告丑○○、戊○○、子○○於本院審理時
      均坦承不諱，並有如附表一、二、三「證據」欄所示之證
      據在卷可憑，足認被告3人之任意性自白與事實相符，應
      可採信。
（二）就附表三編號1、2所示犯行部分，被害人癸○○於警詢時雖
      證稱：2處之娃娃機遭竊取之金額約新臺幣（下同）2萬元
      等語（見D卷第23至24頁）；然被告子○○於偵查及本院審
      理時均供稱：1月10日當天的錢我和被告丑○○對分，我當
      天只有分到約4,000元等語（見D卷第163頁、本院卷第140
      頁）；被告丑○○於本院審理時亦供稱：社頭那次約偷到8,
      000元，不到2萬元等語（見本院卷第140頁）。而本案除
      上開被害人癸○○之證述外，檢察官並未提出其他證據足以
      證明被害人癸○○遭竊取之金額確為2萬元，則依罪疑有利
      於被告原則，本院認定被告丑○○、子○○就附表三編號1、2
      所示犯行竊取之金額共為8,000元。
（三）從而，本案事證明確，被告3人犯行均堪認定，應予論罪
      科刑。
三、論罪科刑
（一）核被告所為：
      1.被告丑○○就附表一編號1至3、附表二、附表三編號1、2
        及4所示犯行，均係犯刑法第321條第1項第3款之攜帶兇
        器竊盜罪；就附表一編號4所示犯行，係犯刑法第320條
        第1項之竊盜罪；就附表三編號3所示犯行，係犯刑法第
        321條第1項第3款、第321條第2項及第321條第1項第3款
        、第354條之攜帶兇器竊盜罪、攜帶兇器竊盜未遂罪、
        毀損罪。
      2.被告戊○○就附表二所示犯行，係犯刑法第321條第1項第
        3款之攜帶兇器竊盜罪。
      3.被告子○○就附表三編號1、2及4所示犯行，均係犯刑法
        第321條第1項第3款之攜帶兇器竊盜罪；就附表三編號3
        所示犯行，係犯刑法第321條第1項第3款、第321條第2
        項及第321條第1項第3款、第354條之攜帶兇器竊盜罪、
        攜帶兇器竊盜未遂罪、毀損罪。
 （二）被告丑○○及戊○○就附表二所示犯行，被告丑○○及子○○就
       附表三所示各次犯行，均具有犯意聯絡與行為分擔，俱
       應論以共同正犯。
 （三）被告丑○○就就附表一編號1所示犯行及被告丑○○、子○○就
       附表三編號3、4所示各次犯行，均係以一行為同時侵害
       數法益成立數罪名，均為想像競合犯，各應從一重論以
       攜帶兇器竊盜罪。
 （四）被告丑○○就附表一、二、三，被告子○○就附表三所示各
       次犯行，犯意各別，行為有異，應予分論併罰。
 （五）爰以行為人之責任為基礎，審酌被告3人均正值壯年，竟
       不思以正當方式取得財物，而任意竊取他人之財物，未
       能尊重他人之財產權，行為殊不可取。惟念及被告3人犯
       後尚知認錯、坦承犯行，犯後態度尚可，兼衡其等下列
       智識程度、家庭生活及經濟狀況、被害人意見及所受損
       害等一切情狀，分別量處如附表一、二、三主文欄所示
       之刑，並就丑○○所犯如附表一編號4及附表二所示犯行、
       戊○○所犯如附表二所示犯行部分，均依刑法第41條第1項
       前段諭知易科罰金之折算標準。再斟酌各罪之態樣、侵
       害法益之異同、各次犯行之時間、空間之密接程度，就
       丑○○、子○○部分各定其應執行之刑如主文所示，並就丑○○得易科罰金之刑部分諭知易科罰金之折算標準：
　　　 1.被告丑○○高中畢業，入監前從事大貨車司機，月收入
         約3萬4,000元，尚積欠銀行10萬元、機車貸款15萬元
         ，離婚，有1名未成年子女。
　　　 2.被告戊○○高職肄業，現為果菜市場搬運工，月收入約3
         萬元，尚有汽車貸款100萬元，未婚，有1名未成年子
         女。
　　　 3.被告子○○國中肄業，現為乳牛場工人，月收入約4萬元
         ，尚有汽車貸款8萬元，未婚，無子女。
（六）被告子○○前雖於98年間因販賣毒品案件，經本院以98年度
      訴字第1586號判決應執行有期徒刑6年，嗣經上訴，由臺
      灣高等法院臺中分院以99年度上訴字第477號判決上訴駁
      回確定，惟於105年8月15日刑期執行完畢後，5年以內未
      曾因故意犯罪受有期徒刑以上刑之宣告，此有臺灣高等法
      院被告前案紀錄表附卷可參，審酌被告子○○因一時思慮欠
      周，致罹刑典，犯罪後已賠償除己○○、壬○○以外之被害人
      損失，獲取被害人之原諒，信其經此偵、審程序後，當知
      警惕戒慎而無再犯之虞，是本院認對其所宣告之刑，以暫
      不執行為適當，爰併予宣告緩刑3年，以勵自新。又為促
      使被告子○○記取教訓並深切反省，認有賦予被告子○○一定
      負擔之必要，爰併依刑法第74條第2項第5款之規定，命被
      告於緩刑期間，應依檢察官之指揮向指定之政府機關、政
      府機構、行政法人、社區或其他符合公益目的之機構或團
      體，提供180小時之義務勞務。同時依刑法第93條第1項第
      2款之規定，宣告在緩刑期間付保護管束，以促使被告子○○於緩刑期間內能隨時警惕、約束自身行為，避免再次犯
      罪。倘被告子○○未遵循本院諭知之緩刑期間負擔而情節重
      大者，檢察官得依刑事訴訟法第476條、刑法第75條之1第
      1項第4款之規定，聲請撤銷本案緩刑之宣告，併此指明。
四、沒收
（一）被告丑○○未扣案如附表一所示「竊得財物」，均為被告丑
      ○○之犯罪所得，業據被告於本院審理時坦承不諱，且未賠
      償或返還給如附表一所示之被害人，自應依刑法第38條之
      1第1項、第3項，均予宣告沒收，於全部或一部不能沒收
      或不宜執行沒收時，追徵其價額。
（二）就附表三所示犯行竊得之財物，被告丑○○、子○○於本院審
      理時均陳稱：犯罪所得均分等語（見本院卷第141頁），
      此部分之犯罪所得均未扣案，然被告丑○○均未未賠償或返
      還給如附表三所示之被害人，又被告子○○亦未賠償或返還
      給附表三編號4之被害人己○○，故就此部分之犯罪所得，
      亦應分別依刑法第38條之1第1項、第3項宣告沒收，於全
      部或一部不能沒收或不宜執行沒收時，追徵其價額。至於
      被告子○○就附表三編號1至3所示犯行及編號4被害人乙○○
      部分雖有分得竊取財物，然被告子○○已分別賠償被害人癸○○2萬元、丙○○2,500元、乙○○500元，此有匯款單、本院
      電話洽辦公務紀錄單可佐，被告子○○之賠償金額已逾被告
      子○○所分得之財物，如再予宣告沒收，顯有過苛之虞，依
      刑法第38條之2第2項之規定意旨，就子○○此部分之犯罪所
      得不予宣告沒收。
（三）扣案之扳手壹支，為被告丑○○所有，供其作為附表二犯行
      使用，業據被告丑○○坦認不諱，爰依刑法第38條第2項宣
      告沒收。
（四）被告丑○○、戊○○就附表二所示犯行竊得之車牌1面，並未
      扣案，又被告丑○○、戊○○於本院審理時供稱：該車牌已經
      丟到水溝等語（見本院卷第139頁），對照被告於本案犯
      行所受宣告之刑度，應已付出相當代價，如再予沒收、追
      徵該車牌之價額，對於遏止被告再犯之功能，邊際效果有
      限，衡諸比例原則，本院認為沒收欠缺刑法上之重要性，
      爰就該車牌依刑法第38條之2第2項規定，不予宣告沒收或
      追徵。
（五）本案被告犯罪時所使用之老虎鉗、鉗子，被告丑○○於本院
      審理時坦認為其所有，然均已丟棄（見本院卷第141至142
      頁），本院審酌上開工具並非專為竊盜所用，且並未扣案
      ，又非屬違禁物，沒收顯欠缺刑法上重要性，為免日後執
      行困難，爰不予宣告沒收。
五、依刑事訴訟法第273條之1第1項、第299條第1項前段、第310
     條之2、第454條第1項，判決如主文。
六、如不服本判決，得自收受送達之日起20日內，向本院提起上
    訴。
本案經檢察官林裕斌提起公訴，檢察官林子翔到庭執行職務。
中　　華　　民　　國　　111 　年　　6 　　月　　24　　日
                  刑事第八庭  法  官  徐啓惟
以上正本證明與原本無異。
如不服本判決應於收受判決後20日內向本院提出上訴書狀，並應
敘述具體理由。其未敘述上訴理由者，應於上訴期間屆滿後20日
內向本院補提理由書(均須按他造當事人之人數附繕本)「切勿逕
送上級法院」。
告訴人或被害人如對本判決不服者，應具備理由請求檢察官上訴
，其上訴期間之計算係以檢察官收受判決正本之日期為準。
中　　華　　民　　國　　111 　年　　6 　　月　　24　　日
附錄論罪科刑條文：
中華民國刑法第320條
意圖為自己或第三人不法之所有，而竊取他人之動產者，為竊盜
罪，處5年以下有期徒刑、拘役或50萬元以下罰金。
意圖為自己或第三人不法之利益，而竊佔他人之不動產者，依前
項之規定處斷。
前二項之未遂犯罰之。
中華民國刑法第321條
犯前條第1項、第2項之罪而有下列情形之一者，處6月以上5年以
下有期徒刑，得併科50萬元以下罰金：
一、侵入住宅或有人居住之建築物、船艦或隱匿其內而犯之。
二、毀越門窗、牆垣或其他安全設備而犯之。
三、攜帶兇器而犯之。
四、結夥三人以上而犯之。
五、乘火災、水災或其他災害之際而犯之。
六、在車站、港埠、航空站或其他供水、陸、空公眾運輸之舟、
    車、航空機內而犯之。
前項之未遂犯罰之。
中華民國刑法第354條
毀棄、損壞前二條以外之他人之物或致令不堪用，足以生損害於
公眾或他人者，處2年以下有期徒刑、拘役或1萬5千元以下罰金
。

附表一：（丑○○單獨所犯部分）
編號 被害人 時間 竊取方式 竊得 財物 證據 主文   地點     1 ︵ 即起訴書犯罪事實㈠ ︶ 庚○○ 、 丁○○ 110年11月27日3時52分許 丑○○騎乘車牌號碼000-0000號普通重型機車至左列地點，以鑰匙及客觀上足供兇器使用之老虎鉗為工具，接續撬開庚○○所有之夾娃娃機2台，並撬開丁○○所有之夾娃娃機1台，而分別竊取其內右列財物得手。 零錢新臺幣(下同)1萬5,390元(庚○○)、零錢6,500元(丁○○) ①被告丑○○於警詢之供述（見A卷第10至13頁）。 ②證人即告訴人庚○○於警詢之證述（見A卷第15至17頁）。 ③證人即告訴人丁○○於警詢之證述（見A卷第19至21頁）。 ④路口及夾娃娃機店內之監視影像翻拍照片（見A卷第23至29頁）。 ⑤臺灣彰化地方檢察署檢察官勘驗筆錄（見A卷第59頁）。 丑○○犯攜帶兇器竊盜罪，處有期徒刑玖月。 未扣案之犯罪所得新臺幣貳萬壹仟捌佰玖拾元，沒收，於全部或一部不能沒收或不宜執行沒收時，追徵其價額。   彰化縣○○市○○路000號之夾娃娃機店     2 ︵ 即起訴書犯罪事實 ㈢ ︶ 辛○○ 111年1月22日3時26分許 丑○○騎乘腳踏車至左列地點，以鑰匙及客觀上足供兇器使用之老虎鉗為工具，破壞辛○○所有之夾娃娃機的鎖頭後，竊取其內之右列財物得手。 零錢3,000元 ①被告丑○○於警詢之供述（見C卷第10至12頁）。 ②證人即告訴人辛○○於警詢之證述（見C卷第13至14頁）。 ③路口、夾娃娃機店內及附近之監視影像翻拍照片（見C卷第19至21頁）。 丑○○犯攜帶兇器竊盜罪，處有期徒刑柒月。 未扣案之犯罪所得新臺幣參仟元，沒收，於全部或一部不能沒收或不宜執行沒收時，追徵其價額。   彰化縣○○市○○街00○0號夾娃娃機店     3 ︵ 即起訴書犯罪事實 ㈤ ︶  寅○○ 110年12月31日22時5分許 丑○○至左列地點，以鑰匙及客觀上足供兇器使用之鉗子為工具，破壞寅○○所有之夾娃娃機的鎖頭後，竊取其內財物得手。 零錢共8,430元 ①被告丑○○於警詢之供述（見E卷第10至12頁）。 ②證人即告訴人寅○○於警詢之證述（見E卷第15至18頁）。 ③夾娃娃機店內之監視影像翻拍照片（見E卷第19至47頁）。 ④現場照片（見E卷第49至61頁）。 ⑤臺灣彰化地方檢察署檢察官勘驗筆錄（見E卷第87頁）。 丑○○犯攜帶兇器竊盜罪，處有期徒刑柒月。又犯竊盜罪，處有期徒刑貳月，如易科罰金，以新臺幣壹仟元折算壹日。 未扣案之犯罪所得新臺幣捌仟肆佰參拾元，沒收，於全部或一部不能沒收或不宜執行沒收時，追徵其價額。   彰化縣○○市○○路000號之夾娃娃機店     4 ︵ 即起訴書犯罪事實 ㈤ ︶  111年1月7日3時33分許 丑○○至左列地點，以鑰匙開啟寅○○所有之上開鎖頭尚未修復之夾娃娃機後，竊取其內財物得手。      彰化縣○○市○○路000號之夾娃娃機店     

附表二：（丑○○與戊○○共犯部分）
編號 被害人 時間 竊取方式 竊得 財物 證據 主文   地點     1 ︵即起訴書犯罪事實㈡ ︶ 甲○○ 110年11月21日2時8分許（起訴書誤載為4時8分前不詳時點，應予更正） 丑○○與戊○○共乘機車至左列地點，共同持客觀上足供兇器使用之扳手，竊取甲○○管領之右列機車車牌（戊○○把風，丑○○下手竊取），得手後將之改懸掛在丑○○所有之原車牌號碼000-0000號之機車上，以避人耳目。 號碼015-EKC號車牌1面 ①共同被告丑○○於警詢之供述（見B卷第10至13頁）。 ②證人即告訴人甲○○於警詢之證述（見B卷第25至26頁）。 ③車輛詳細資料報表、失車案件基本資料詳細畫面報表（見B卷第29至33頁）。 ④路口監視器畫面翻拍照片（見B卷第35至37頁）。 ⑤現場照片（見B卷第39頁）。 ⑥指認犯罪嫌疑人紀錄表（見B卷第15至17頁）。 丑○○、戊○○共同犯攜帶兇器竊盜罪，各處有期徒刑陸月，如易科罰金，均以新臺幣壹仟元折算壹日。 扣案之扳手壹支，沒收。   彰化縣○○市○○路000號之機車停車場內     

附表三：（丑○○與子○○共犯部分，即起訴書犯罪事實㈣）
編號 被害人 時間 竊取方式 竊得 財物 證據 主文   地點     1  癸○○ 111年1月10日3時34分許 丑○○與子○○共乘車牌號碼000-0000號機車（當時懸掛他人所有之NT7-267號車牌，下稱懸掛他人車牌機車）至左列地點，由子○○把風，丑○○則以鑰匙及客觀上足供兇器使用之老虎鉗為工具，接續撬開癸○○所有之2台夾娃娃機的鎖頭後，竊取其內財物得手。 共竊得零錢8,000元   ①共同被告丑○○於警詢之供述（見D卷第12至15頁）。 ②共同被告子○○於警詢、偵查中之供述（見D卷第18至19、21、161至164頁）。 ③證人即告訴人癸○○於警詢之證述（見D卷第23至25頁）。 ④指認犯罪嫌疑人紀錄表（見D卷第49至55頁）。 ⑤路口、夾娃娃機店內及店外之監視影像翻拍照片、現場照片（見D卷第61至63、103至112頁）。 丑○○、子○○共同犯攜帶兇器竊盜罪，各處有期徒刑柒月。又共同犯攜帶兇器竊盜罪，各處有期徒刑柒月。 丑○○未扣案之犯罪所得新臺幣肆仟元，沒收，於全部或一部不能沒收或不宜執行沒收時，追徵其價額。   彰化縣○○鄉○○段000○0地號土地上（即彰化縣○○鄉○○路0段000號左側）之夾娃娃機店     2 癸○○ 111年1月10日3時36分許 丑○○與子○○共乘前開懸掛他人車牌機車至左列地點，由子○○把風，丑○○則以鑰匙及客觀上足供兇器使用之老虎鉗為工具，撬開癸○○所有之1台夾娃娃機的鎖頭後，竊取其內財物得手。      彰化縣○○鄉○○○路000號之夾娃娃機店     3 丙○○ 、 壬○○︵ 未遂 ︶ 111年1月10日3時53分許 丑○○與子○○共乘前開懸掛他人車牌機車至左列地點，由子○○把風，丑○○則以鑰匙及客觀上足供兇器使用之老虎鉗為工具，撬開丙○○所有之3台夾娃娃機的鎖頭後，竊取其內右列財物得手。丑○○又接續以老虎鉗破壞壬○○所有放置於同地點之1台夾娃娃機欲竊取其內財物，嗣因無法破壞鎖頭而未遂，然上開鎖頭已受損而不堪用。 零錢2,000元(丙○○) ①共同被告丑○○於警詢之供述（見D卷第13至15頁）。 ②共同被告子○○於警詢、偵查中之供述（見D卷第19至21、161至164頁）。 ③證人即告訴人丙○○於警詢之證述（見D卷第27至29頁）。 ④證人即告訴人壬○○於警詢之證述（見D卷第31至33頁）。 ⑤指認犯罪嫌疑人紀錄表（見D卷第49至55頁）。 ⑥夾娃娃機店內及店外之監視影像翻拍照片（見D卷第65至71頁）。 丑○○、子○○共同犯攜帶兇器竊盜罪，各處有期徒刑柒月。 丑○○未扣案之犯罪所得新臺幣壹仟元，沒收，於全部或一部不能沒收或不宜執行沒收時，追徵其價額。   彰化縣○○鎮○○路0段000號之夾娃娃機店     4 己○○、乙○○ 111年1月10日3時55分許 丑○○與子○○走至左列地點，由子○○把風，丑○○則以鑰匙及客觀上足供兇器使用之老虎鉗為工具，破壞己○○、乙○○所有，放置於同一地點之夾娃娃機各1台的鎖頭後，竊取其內右列財物得手。 零錢各500元 ①共同被告丑○○於警詢之供述（見D卷第13至15頁）。 ②共同被告子○○於警詢、偵查中之供述（見D卷第19至21、161至164頁）。 ③證人即告訴人己○○於警詢之證述（見D卷第35至37頁）。 ④證人即告訴人乙○○於警詢之證述（見D卷第39至41頁）。 ⑤指認犯罪嫌疑人紀錄表（見D卷第49至55頁）。 ⑥路口、夾娃娃機店內及店外之監視影像翻拍照片（見D卷第71至81頁）。   丑○○、子○○共同犯攜帶兇器竊盜罪，各處有期徒刑柒月。 丑○○未扣案之犯罪所得新臺幣伍佰元，沒收，於全部或一部不能沒收或不宜執行沒收時，追徵其價額。 子○○未扣案之犯罪所得新臺幣貳佰伍拾元，沒收，於全部或一部不能沒收或不宜執行沒收時，追徵其價額。    彰化縣○○鎮○○路0段000號之夾娃娃機店（即上列編號3地點隔壁）     

◎附件（卷宗代號對照表）
案      號 代    號 　臺灣彰化地方檢察署111年度偵字第1535號 A卷 　臺灣彰化地方檢察署111年度偵字第2184號 B卷 　臺灣彰化地方檢察署111年度偵字第3447號 C卷 　臺灣彰化地方檢察署111年度偵字第3786號 D卷 　臺灣彰化地方檢察署111年度偵字第4449號 E卷